臺灣宜蘭地方法院民事裁定　　　　　 100年度司財管字第18號
聲　請　人　游智宏
上列聲請人聲請選任被繼承人游木曜之遺產管理人事件，本院裁
定如下：
    主  文
選任游松淵（男，民國○○年○月○○日生，身份證統一編號：Ｚ0000
00000號，住宜蘭縣五結鄉○○路101巷1號）為被繼承人游木曜
(男，民國○○年○月○○日生，身分證統一編號：Ｚ000000000號，生
前籍設宜蘭縣冬山鄉○○路556號，民國100年7月14日死亡）之
遺產管理人。
准對被繼承人游木曜之繼承人為承認繼承之公示催告。
被繼承人游木曜之大陸地區以外繼承人，應自前項公示催告最後
登載新聞紙之日起，壹年內承認繼承，上述期限屆滿，無繼承人
承認繼承時，被繼承人游木曜之遺產，於清償債權並交付遺贈物
後，如有剩餘即歸屬國庫。
聲請程序費用新臺幣壹仟元由被繼承人游木曜之遺產負擔。
    理  由
一、本件聲請意旨略以：緣被繼承人游木曜未婚無子，為免往生
    後無人祭祀，遂於其母過世隔日，在宗親見證下，與聲請人
    游智宏口頭訂立一贈與契約，雙方約定將其名下之不動產與
    存款均贈與聲請人，俟其往生後，聲請人須按一般民間習俗
    祭祀被繼承人，並為其捧斗，傳承香火。然於辦理不動產移
    轉登記前，被繼承人不幸於100年7月1日往生，因其各順序
    繼承人均已死亡，故游木曜已無繼承人，爰依法聲請選任被
    繼承人游木曜之遺產管理人等語。
二、按繼承開始時，繼承人有無不明，而無親屬會議或親屬會議
    未於一個月內選定遺產管理人者，利害關係人或檢察官得聲
    請法院選任遺產管理人，民法第1178條第2項定有明文。
三、經查，聲請人主張被繼承人生前與其口頭訂立贈與契約之情
    事，業據利害關係人游本鐃、游祥華、游本懷及游保蒔到庭
    陳述為真（見100年10月18日訊問筆錄），聲請人自得以利
    害關係人之身分，聲請本院選定遺產管理人。又被繼承人游
    木曜之各順位繼承人均已死亡，是否尚有其他繼承人要屬不
    明等情，業據聲請人提出繼承系統表、除戶戶籍謄本、舊式
    戶籍謄本等件附卷為證，堪信為真實。而聲請人指定由利害
    關係人游松淵擔任被繼承人之遺產管理人，此經游松淵到庭
    表明願意擔任遺產管理人之意旨，並經記明筆錄在卷可稽（
    同上筆錄參照），本院亦認選任游松淵擔任被繼承人游木曜
    之遺產管理人洵稱妥適，爰裁定如主文第1項所示，並依法
    為承認繼承之公示催告。末按，民法第1185條規定：第1178
    條所定之期限屆滿，無繼承人承認繼承時，其遺產於清償債
    權，並交付遺贈物後，如有賸餘，歸屬國庫。附此敘明。
四、依非訟事件法第157條，裁定如主文。
中    華    民    國   100    年    10    月    24    日
                  臺灣宜蘭地方法院家事法庭
                      司法事務官  陳怡安
以上正本與原本無異。
如不服本裁定，應於裁定送達後10日內向本院提出抗告狀（應附
繕本），並繳納抗告費新臺幣1,000元。
中    華    民    國   100    年    10    月    25    日
                      書  記  官  邱美龍